# **Jonatan Palacios**

Web Developer / Full Stack

Linkedin: <a href="https://www.linkedin.com/in/palacios-yonatan/">https://www.linkedin.com/in/palacios-yonatan/</a> / Gmail: <a href="mailto:palaciosjonatan.dev@gmail.com">palaciosjonatan.dev@gmail.com</a> Portfolio: <a href="https://jonatan-palacios-dev.vercel.app/">https://jonatan-palacios-dev.vercel.app/</a> / Teléfono: +54 11 3936 6942 (Arg)

Profesional apasionado por el desarrollo web full stack graduado con 4 años de experiencia creando soluciones web dinámicas y escalables. Poseo un profundo conocimiento de las tecnologías front-end y back-end, lo que me permite diseñar, desarrollar e implementar aplicaciones web completas desde cero.

## **Experiencia**

## Administrador y chat de soporte | práctica | Mar. 2024

- Diseñé un panel administrador para manejo de stock y clientes con React y NodeJs.
- Implementé un chat real en vivo para que los visitantes puedan conversar y pedir soporte con los administradores.

En esta práctica he aprendido a tener mejores prácticas con react, a conectar el back hecho con node e implementar Socket para un chat en vivo.

## Bitacoras del astronauta - App | freelance | Mar. 2023

- Desarrollo de una aplicación en React native y NodeJs para encontrar los negocios adheridos.
- Google map api para marcar los locales adheridos más cercanos en el mapa.
- Utilicé **nodemalier** para enviar mensajes a los usuarios registrados con claves para tener ofertas.

Aplicación para una agencia de marketing para encontrar los locales de ropa adheridos y compara la ubicación actual de los usuarios para mostrar los locales más cercanos.

### JaieDiná - Página para un sorteo | freelance | May. 2022 - Jun. 2022

- Se desarrolló una página funcional y segura para el sorteo.
- Aprendí Laravel, Php y MySql.
- Se desarrolló un administrador para que el cliente pudiera administrar a los suscriptores, los premios y asegurarse de los pagos efectuados.

Desarrollo de una página web para un sorteo, con un backend para la gestión del sorteo y métodos de pago para la participación.

### Ong Client - Landing actualizable | Alkemy | Mar. 2022 - Abr. 2022

- Diseño de una landing page atractiva y persuasiva que transmita la misión y los valores de la ong.
- Creación de contenido relevante y atractivo para mejorar la visibilidad del landing en los buscadores.
- React, MySql, Api Rest, NodeJs.

Comprender las necesidades de la ong y su público objetivo. Este proyecto me permitió desarrollar una comprensión profunda de las necesidades de las Ongs y las estrategias de marketing digital.

## El barón de la cerveza - E-commerce | Full Stack Developer | May. 2021 - dic. 2021

 Diseño y desarrollo de una interfaz de usuario intuitiva y receptiva con Javascript, Express, NodeJs, Html y Css. - Integración con una base de datos MySql y Express. Implementación de prácticas de desarrollo ágil con scrum.

Este proyecto me permitió desarrollar una comprensión completa del **ciclo de vida de desarrollo** de un E-commerce, desde la planificación y el diseño hasta la implementación y el mantenimiento.

## **Educación**

## Excel para el trabajo (certificado) / Udemy - May. 2024

- Funciones lógicas, condicionales
- Funciones de búsqueda y referencia
- Tablas dinámicas, dashboard y formato

## Programación web Full Stack / Node - Digital House May. 2021 - Dic. 2021

- Mastered React, Express & NodeJs
- Javascript, HTML, CSS, MySql Rest MVC Git GitHub
- Metodología Scrum

## CursoDesignWeb - (CABA) Dic. 2019 - Mar. 2020

- Actividades y grupos: Diseño y desarrollo web full stack.
- Formularios
- Bases de datos con PHP
- SEO online
- Mobile Responsive

### Secundaria Técnica - Técnico en electrónica - 2009/2011

- Proyectar, componentes y equipos de electrónica analógica y/o digital, con tecnología electrónica estándar y de baja o mediana complejidad. Realizar ensayos y mediciones eléctricas y electrónicas en dispositivos, componentes, equipos e instalaciones con electrónica analógica y/o digital, estándar de baja o mediana complejidad. Operar componentes, productos y equipos con electrónica analógica y/o digital.

## Información adicional

### Tecnologías Front-end

- React, Next, Astro
- Javascript, Redux
- Tailwind, Css, Html

### Tecnologías Back-end

- NodeJs, Express, Rest, Mvc, AWS
- NextJs
  - MongoDb, MySql
  - Git, Github

#### Habilidades

- Inglés B1
- Excel para el trabajo Certificado / UDEMY
- Linux environments
- Metodología Scrum